最高法院刑事判決　　　　　　九十四年度台上字第六０六九號
　　上　訴　人　甲○○
　　　　　　　　　　　　號3A.
　　　　　　　　乙○○
　　　　　　　　　　　　號3A.
上列上訴人等因違反毒品危害防制條例案件，不服台灣高等法院
中華民國九十四年九月八日第二審判決（九十四年度上訴字第一
六四四號，起訴案號：台灣桃園地方法院檢察署九十四年度偵字
第一三七五、一七三三、三四三六號），提起上訴，本院判決如
下：
    主  文
上訴駁回。
    理  由
甲○○上訴部分：
按刑事訴訟法第三百七十七條規定，上訴於第三審法院，非以判
決違背法令為理由，不得為之。是提起第三審上訴，應以原判決
違背法令為理由，係屬法定要件。如果上訴理由書狀並未依據卷
內訴訟資料，具體指摘原判決不適用何種法則或如何適用不當，
或所指摘原判決違法情事，顯與法律規定得為第三審上訴理由之
違法情形，不相適合時，均應認其上訴為違背法律上之程式，予
以駁回。上訴意旨略稱：上訴人甲○○並未受台中謝英玲之委託
將毒品海洛因帶回北部，亦不曾收受謝英玲之贈與毒品安非他命
，扣案之安非他命係上訴人向綽號「龍哥」購買，海洛因則係「
龍哥」贈送之試用品，海洛因只有○點一九公克，市價不超過新
台幣（下同）五百元，何須千里迢迢從台中運送到桃園？上訴人
因語言不通（印尼人），遭警逮捕後，配合警察作業製作筆錄，
不知筆錄內容始被冠上運輸毒品罪名，原判決認定扣案之海洛因
係由上訴人自謝英玲處運送給張家福，但對於謝英玲、張家福二
人何以均獲不起訴處分未曾調查，有違背法令之處等語。
惟查：本件原判決撤銷第一審之科刑判決，改判仍依想像競合犯
之法律關係，論處上訴人甲○○以共同運輸第一級毒品罪刑，係
依憑上訴人甲○○、乙○○於警詢、檢察官偵查中、第一審羈押
訊問及準備程序時之供述（見偵字第一三七五號卷第七至一一、
一五至一八、四二、四三、五二至五五頁，第一審聲羈卷第六、
七頁，第一審卷第十四頁）、卷附法務部調查局民國九十四年一
月三十一日調科壹字第○八○○○八八四○號鑑定通知書（扣案
之白粉一包，檢出第一級毒品海洛因成分淨重○點一九公克，空
包裝重○點二一公克）、內政部警政署刑事警察局九十四年一月
十二日刑鑑字第○九四○○○五三五二號槍彈鑑定書一件及鑑定
照片十二幀（扣案之槍枝一支係由仿WALTHER廠PPK/S型半自動手
槍製造之玩具手槍，換裝土造金屬槍管而成之改造手槍，機械性
能良好，可擊發同案送鑑子彈，具殺傷力；扣案之子彈其中9 顆
，均係土造子彈，具直徑約7.8mm 金屬彈頭，均可擊發，認均具
殺傷力；扣案之槍管一支，係土造金屬槍管，屬內政部八十六年
十一月二十四日台<八六>內警字第八六七○六八三號公告之槍砲
主要組成零件）等證據資料，為其論罪之依據。並敘明：（一）
甲○○被查獲當天所採集尿液，經送驗結果並未驗出有鴉片類或
嗎啡陽性反應，有台灣尖端先進生技醫藥股份有限公司濫用藥物
檢驗報告可稽（見第一審卷第六五頁），足見其先前所供未施用
海洛因，扣案海洛因係謝英玲所交付託其運輸轉交予張家福者為
實在，其事後翻異前詞，辯稱海洛因係伊帶回來要自己施用云云
，為卸責之詞，委無足採。（二）甲○○於原審翻稱扣案之槍彈
、海洛因毒品係張家福至伊處紋身時忘記帶走，非伊去台中取回
云云；證人張家福亦證稱附和其說詞（見原審卷第一○五至一○
八頁）。然依上訴人等在第一審之前均不曾供謂該槍彈、海洛因
毒品係張家福放在甲○○處未取走，事後翻異前詞，已難採信，
且運輸槍彈、海洛因毒品罪責遠較單純持有為重，證人張家福所
為槍彈、毒品係其所有遺忘帶走之情詞，不啻亦可為自己減輕罪
責，其證言顯係附合上訴人之辯解，亦非可取。（三）按運輸毒
品，並不以國外輸入國內或國內輸出國外為限，其在國內運送者
亦屬之，至零星挾帶或短途持送毒品者，應依實際情形參酌被告
之犯意而認定被告係運輸或持有毒品，並非不問其犯意如何，概
論以持有之罪，此有司法院院解字第三五四一號、三八五三號解
釋可參。又關於槍砲彈藥刀械管制條例所定之「運輸」行為，係
指自一地運送至他地之行為，並不以進出國境為必要，此與懲治
走私條例係以國境進出之完成與否作為犯罪既、未遂標準不同。
本件上訴人自其中壢住處南下台中受張家福及謝英玲之託，載運
上開毒品海洛因及具殺傷力之槍枝、子彈、槍枝主要組成零件槍
管等物再返回其中壢住處，等候張家福前來或與張家福約定取交
地點，雖上訴人與乙○○攜帶之海洛因確屬量微，惟其先自中壢
住處出發至台中向謝英玲取得上開扣案物後，隨即再自台中返回
中壢住處而為警查獲，來回路程並非短程，已達相當空間之轉換
，況依甲○○、乙○○於警詢及偵查中之供述，其二人此行於出
發初始，主觀上即係應張家福、謝英玲之請託，在於運輸扣案之
毒品、槍彈、槍管等物轉交予張家福，顯非單純之持有可資比擬
，其等有與張家福及謝英玲運輸第一級毒品海洛因及具殺傷力之
槍枝、子彈、槍枝主要組成零件槍管之犯意及行為至明。對於上
訴人嗣後否認犯行，悉依憑卷證逐一指駁說明甚詳，核其採證論
述與證據法則、論理法則均無違背。且查：（一）原審係依上訴
人及乙○○之供述及查閱前案或羈押資料，並傳喚證人張家福以
及調取謝英玲之口卡照片供上訴人等指認結果，均一致指稱渠等
所指之「張家福」及綽號「小隻」者即係到庭之證人張家福及口
卡片上之謝英玲，共犯張家福及謝英玲均未據檢察官起訴，已據
原判決敘明，核無上訴意旨所指之其二人業經檢察官為不起訴處
分之情形。（二）甲○○雖係印尼華僑（見第一審卷第三六頁）
，但領有中華民國身分證，已在台居住有一段時間，並非不諳中
文，又供承製作警詢筆錄之過程，警察並無對其施予強暴、脅迫
之情事（見第一審卷第十五頁），且對於原判決事實欄所認定之
犯罪事實，除於警詢供認不諱外，於檢察官偵查及第一審亦坦承
犯罪，所辯其係配合警察作業製作筆錄，不知筆錄內容云云，已
非可取，況縱除去上訴人之上開警詢筆錄，依卷存其他證據資料
，仍無礙於上開犯罪事實之認定。上訴意旨係對原審採證認事之
職權行使及原判決已調查明確並於判決內論駁或說明之事項，徒
憑己見重為事實之爭辯，核與法律規定得為第三審上訴理由之違
法情形不相適合，應認甲○○之上訴違背法律上之程式，予以駁
回。
乙○○上訴部分：
查上訴期間為十日，自送達判決後起算，刑事訴訟法第三百四十
九條前段定有明文。本件上訴人乙○○因違反毒品危害防制條例
案件，經原審判決後，於九十四年九月十六日合法送達，有送達
證書附卷可按，其上訴期間，因上訴人羈押於原審法院所在地之
看守所，無在途期間可言，截至九十四年九月二十六日業已屆滿
，其期間之末日又非星期日、紀念日或其他休息日，乃延至九月
二十八日始行提起上訴，顯已逾期，其上訴自非合法，應予駁回
。
據上論結，應依刑事訴訟法第三百九十五條前段，判決如主文。
中　　華　　民　　國　九十四　年　十一　　月　　三　　日
                      最高法院刑事第八庭
                          審判長法官  呂　潮　澤
                                法官  吳　昆　仁
                                法官  孫　增　同
                                法官  趙　文　淵
                                法官  吳　　　燦
      本件正本證明與原本無異
                                      書  記  官
中　　華　　民　　國　九十四　年　十一　　月　　九　　日
                                                   Ｒ
